【裁判字號】    90,交聲,195
【裁判日期】    900619
【裁判案由】    
【裁判全文】
臺灣臺北地方法院交通事件裁定            九十年度交聲字第一九五號
    異議人即
    受處分人  甲○○
右列受處分人因違反道路交通管理處罰條例案件，對於臺北市交通事件裁決所中華民
國九十年二月二十七日所為之處分（原處分案號：北市裁三字第駕裁二二－ＡＡ00
00000號），聲明異議，本院裁定如左：
        主      文
異議駁回。
        理      由
一、按汽車駕駛人，行經有燈光號誌管制之交岔路口闖紅燈者，處銀元六百元以上一
    千二百元以下罰鍰（即新臺幣【下同】一千八百元以上三千六百元以下），行為
    時道路交通管理處罰條例第五十三條定有明文，且汽車駕駛人駕駛汽車違反道路
    交通管理處罰條例第五十三條規定者，除應依該條所規定之罰鍰處罰外，並予記
    違規點數三點，同條例第六十三條第一項第三款亦有規定。末交通違規事件裁罰
    案件，性質上屬於交通行政主管機關本於職權就公法上具體事件所為之決定而對
    外直接發生法律效果之單方行政行為，參酌行政法院五十六年度判字第八一號判
    例意旨「本件原告行為時尚在舊所得稅法施行期間，實體上固應適用舊法，但被
    告官署稽徵程序係開始於現行所得稅法令公佈施行以後，程序上即應適用新法」
    ，本件道路交通管理處罰條例雖於民國九十年一月十七日公佈修正，於同年六月
    一日適用，然無比較新舊法之問題。
二、本件受處分人即異議人甲○○於八十九年十月二十三日晚上十時十七分許，駕駛
    車號ＥＳ－五二四一號自用小客車，行經台北市○○○路、寧波西街設有燈光號
    誌管制之交岔路口，明知其行進方向之燈光號誌係禁止通行之紅燈號誌，竟闖紅
    燈右轉寧波西街行駛，為臺北市政府警察局中正第二分局交通分隊警員乙○○以
    拍照方式採證，並以受處分人有違反行為時道路交通管理處罰條例第五十三條規
    定之行為掣單舉發。嗣受處分人於舉發通知單上所載應到案日期前向原處分機關
    提出申訴，經原處分機關函請原舉發單位調查結果，仍認受處分人有上開闖紅燈
    之違規行為，原處分機關乃依行為時道路交通管理處罰條例第五十三條及第六十
    三條第一項第三款規定，於九十年二月二十七日以北市裁三字第駕裁二二－ＡＡ
    0000000號裁決書輕裁處罰鍰新臺幣一千八百元，並記違規點數三點（原
    處分機關於其裁決書內舉發違反法條欄漏未引用同條例第六十三條第一項第三款
    規定，應於此補充更正）。
三、訊據受處分人矢口否認其有右開闖紅燈之違規行為，辯稱：伊沒有闖紅燈，伊僅
    停車在路邊，沒有右轉云云，然查：證人舉發警員乙○○到庭證稱：我們照片是
    電腦的，不是人照的，第一張有寫○九五七的相片顯示年月日時間車道地點，二
    Ｙ三○表示第二車道，黃燈已經亮了三秒，旁邊Ｒ代表紅燈的秒數，當時紅燈已
    經亮了二點五秒，我設定第一張相片及第二張照片相差一秒鐘，所以是三點五秒
    ，第二張照片ｖ＝十一表示車速十一公里，而且第二張照片還有右轉的方向燈亮
    著，這台照相機也可以測超速，這部是多功能的，沒有冤枉他等語，並有違規照
    片二張及庭提照相機原理原則示意圖在卷為憑，證人乙○○係本件原處分機關所
    認定受處分人有右開違規行為之原證人，其到庭在本院法官面前具結以言詞供述
    本件訴訟上之待證事實（即受處分人有右開違規事實），因其與受處分人毫無怨
    懟，自無自陷於偽證罪之追訴而構詞誣賴受處分人之理，是本院由其供述已得有
    受處分人確有右開違規行為之心證，且於本件卷存證據資料內並無任何積極證據
    足以證明證人乙○○上開供述係屬虛偽，亦無有足以令人顯信其供述為不可採之
    品性證據或前科證據存在，本院自不得僅以證人為本件開單告發受處分人之警員
    而全盤抹煞其在訴訟上所具有之原證人資格，而受處分人對上開證人之供述並無
    法舉出或請本院調查任何對其有利之證據資料，以使本院對證人所供述受處分人
    違規之事實產生任何合理之懷疑，且交通警察掣單舉發違反道路交通管理處罰條
    例所列之違規事實，本質上為行政處分，係公務員基於職務上之權力，依法就特
    定之具體事件所為之具公法上效果之單方面行政行為，基於公務員為公法上行為
    具有公信力之原則，該行政行為當可被推定為真正，其據以依法處分之事實認定
    亦為正確無誤。況依舉發照片第二張顯示受處分人被拍照時仍有車速時速十一公
    里，車輛並閃右轉方向燈，且以受處分人車輛位置距離路緣尚有些許距離，受處
    分人果如係靠路邊停車，恐有安全上之顧慮，故受處分人違規當時應非停車在路
    旁。從而，受處分人空言否認其未闖紅燈云云，無非係卸責之詞，不足採信。綜
    上所述，本件受處分人闖紅燈之違規事證明確，原處分機關依行為時道路交通管
    理處罰條例第五十三條及第六十三條第一項第三款規定從輕裁處罰鍰新臺幣一千
    八百元並予記違規點數三點，核無違誤，本件受處分人之異議為無理由，自應將
    其異議駁回。
四、據上論斷，應依道路交通案件處理辦法第十九條，裁定如主文。
中      華      民      國    九十      年      六      月     十九     日
                          臺灣臺北地方法院交通法庭
                                  法  官  李  麗  玲
右正本證明與原本無異。
如不服本裁定，應於裁定送達後五日內向本院提出抗告狀。
                                  書記官  江  虹  儀
中      華      民      國     九十     年      六      月     十九     日


司法院資訊處製作；財團法人民間司法改革基金會備份。
